【裁判字號】    99,小上,38
【裁判日期】    991115
【裁判案由】    給付管理費
【裁判全文】
臺灣臺南地方法院民事裁定              99年度小上字第38號
上  訴  人  甲○○
被 上訴 人  雅族大樓管理委員會
法定代理人  乙○○
上列當事人間請求給付管理費事件，上訴人對於民國99年7月28
日本院台南簡易庭99年度南小字第606號第一審判決提起上訴，
本院裁定如下：
    主  文
上訴駁回。
第二審訴訟費用新臺幣壹仟伍佰元由上訴人負擔。
    理  由
一、上訴人上訴時之被上訴人法定代理人原為謝惠菊，於本院審
    理期間，因被上訴人主任管理委員變更為乙○○，業據其具
    狀聲明承受訴訟，並提出台南市政府准予變更報備函及雅族
    大樓管理委員會公告為證，經核與法並無不合，應予准許。
二、按對於小額程序之第一審裁判之上訴，非以其違背法令為理
    由，不得為之。所謂判決違背法令，乃指判決不適用法規或
    適用不當，或有民事訴訟法第469條所列第1款至第5款事由
    時，其判決當然為違背法令。又當事人於小額訴訟事件之第
    二審程序不得提出新攻擊或防禦方法。又上訴不合法者，第
    二審法院應以裁定駁回之，民事訴訟法第436條之24第2項、
    第436條之32第2項準用第468條及第469條第1款至第5款、第
    436條之28前段、第444條第1項前段分別定有明文。並參照
    同法第436條之25規定及最高法院71年台上字第314號判例意
    旨，則當事人提起上訴，如依民事訴訟法第468條規定，以
    小額程序之第一審判決有不適用法規或適用法規不當為理由
    時，其上訴狀或理由狀應有具體之指摘，表明原判決所違背
    之法令及其具體內容，以及依訴訟資料可認為原判決有違背
    法令之具體事實，並揭示該法規之條項或其內容，若係成文
    法以外之法則，應揭示該法則之旨趣，倘為司法院解釋或最
    高法院之判例，則應揭示該解釋或判例之字號或其內容，如
    以民事訴訟法第469條第1款至第5款所列情形為理由時，其
    上訴狀或理由書，應揭示合於該條款之事實。上訴狀或理由
    書如未依此項方法表明，或其所表明者，顯與上開法條規定
    不相合時，難認為已對小額程序之第一審判決之違背法令有
    具體之指摘，其上訴即不合法。
三、上訴意旨略以：區分所有權人繳納管理費之目的是作為公共
    消防滅火器材、公共通道溝渠等設施之管理維護及維持環境
    清潔衛生，是上訴人以往從未欠繳管理費，然因發現上訴人
    所有位於雅族大樓門牌號碼臺南市○○路○段32巷142號之12
    房屋（下稱系爭房屋）地下建有屬於公共設施之廢污水池，
    但被上訴人卻未曾維護修繕，縱經上訴人以存證信函要求被
    上訴人處理、賠償，亦置之不理，該廢污水池之臭味，使上
    訴人之身心健康已遭受極大損害。又被上訴人拒絕提供雅族
    大樓每月收支帳目表、住戶規約、住戶大會會議記錄、住戶
    出席簽冊、建築物廢污水設施結構位置圖等相關資料予上訴
    人閱覽，復不維護修繕該廢污水池，亦拒絕向上訴人承租該
    廢污水池所占用之部分，足見被上訴人有未善盡職責之情事
    ，是以被上訴人已不獲上訴人之信賴。況被上訴人之成立並
    未經區分所有權人過半數同意，已不能合法執行全體區分所
    有權人共有人決議之事項，又未經區分所有權人授權即增訂
    部分組織章程管理規約，有損住戶權益。另由雅族大樓每月
    收支財務月報表亦可見被上訴人有枉法情事，被上訴人復於
    99年8月2日召開區分所有權人會議，企圖推卸責任，從而，
    上訴人自得據上開理由緩繳管理費。再者，系爭房屋於96年
    7 月至99年4月間，曾有6個月為空屋，而雅族大樓之管理費
    空屋每間每月為新臺幣（下同）200元、有人居住之房屋每
    間每月400元，是上訴人所未繳之管理費應為12,400元，而
    非原審所認定之13,600元等語。
四、經查：原審就上訴人主張被上訴人未維護占用上訴人專用部
    分所建之廢污水池，復未向上訴人承租所占用之部分及拒提
    供上開文件予上訴人等節，認縱屬實，然上訴人非不得於區
    分所有權人會議時，要求被上訴人改善上開行為或依法請求
    被上訴人履行上開義務為由，認定被上訴人之上開義務與上
    訴人應繳納管理費之義務間，並不具有對價關係存在，上訴
    人不得據以拒繳管理費，實已於判決理由斟酌全辯論意旨暨
    相關事證後詳予論駁。另上訴人空言泛稱被上訴人之成立未
    經區分所有權人過半數同意，又未經區分所有權人授權違法
    增訂管理規約，並對於雅族大樓管理費之使用有枉法情事，
    且上訴人應繳納之管理費因系爭房屋有6個月無人居住，應
    為12,400元，而非13,600元等情，均屬事實認定之問題，既
    未具體指明原判決有何不適用法規或適用法規不當，或有民
    事訴訟法第469條第1款至第5款所稱當然違背法令之情事，
    及符合該條款要件之具體事實，亦未能提出原審判決理由是
    否違反現行法律規定或其他法則之明確依據。是參照前開說
    明，足認上訴人之上訴未合法表明上訴理由，從而其執上開
    事由提起上訴，顯不合法，應予駁回。
五、復按於小額訴訟之上訴程序，法院為訴訟費用之裁判時，應
    確定其費用額，民事訴訟法第436條之19第1項、第436條之
    32第1項定有明文。本件第二審訴訟費用為1,500元（即第二
    審裁判費），應由上訴人負擔，爰併為裁定如主文第2項所
    示。
六、據上論結，依民事訴訟法第436之32第1項、第2項、第436條
    之19第1項、第444條第1項前段、第95條、第78條，裁定如
    主文。
中    華    民    國    99    年    11    月    15    日
                  民事第一庭    審判長法  官  高榮宏
                                      法  官  周素秋
                                      法  官  李音儀
以上正本係照原本作成
不得抗告
中    華    民    國    99    年    11    月    16    日
                                      書記官  莊淑雅

司法院資訊處製作；財團法人民間司法改革基金會備份。
